【裁判字號】    88,易,3993
【裁判日期】    890509
【裁判案由】    竊盜
【裁判全文】
臺灣高雄地方法院刑事判決                        八十八年度易字第三九九三號
    公  訴  人  臺灣高雄地方法院檢察署檢察官
    被      告  乙○○○
右列被告因竊盜案件，經檢察官聲請簡易判決處刑（民國八十八年度偵字第六七一二
號），甲○高雄簡易庭認不宜以簡易判決處刑，移由甲○依通常程序審理，甲○判決
如左：
    主  文
乙○○○在車站竊盜，處有期徒刑參月，緩刑貳年。
    事  實
一、乙○○○於民國八十八年三月三日下午七時三十分許，在高雄市火車站候車室座
    位處，因見丁○○將其所有之咖啡色西裝外套置於椅子上，竟意圖為自己不法之
    所有，乘丁○○上廁所不注意之際，竊得上開外套。丁○○如廁回來後發現上情
    ，立即報警，嗣於同日下午九時五十分許，乙○○○在該候車室為警查獲。
二、案經台灣省鐵路警察局第三警務段移送臺灣高雄地方法院檢察署檢察官聲請簡易
    判決處刑。
    理  由
一、訊據被告乙○○○矢口否認有於前揭時地偷竊被害人丁○○所有之咖啡色西裝外
    套一件，辯稱其完全不知情云云。惟查，右揭事實業據被害人指訴綦詳，復有被
    害人立具之贓物認領保管收據一紙附卷可佐，是被告所辯，顯係卸責之詞，不足
    採信。罪證明確，被告犯行足堪認定。
二、按高雄市火車站候車室係屬車站之一部分，被告在上揭地點所為之竊盜犯行，核
    其所為，係犯刑法第三百二十一條第一項第六款之加重竊盜罪。公訴人認被告係
    犯刑法第三百二十條第一項之普通竊盜罪，容有誤會，起訴法條應予變更。又被
    告罹患精神分裂病，有殘障手冊影本一紙、診斷證明書二紙，及甲○依職權函調
    之國軍高雄總醫院被告病歷資料影本十二紙附卷可憑；被告之精神分裂病屬慢性
    病患，有社會功能障礙，人際關係退縮，被害幻想；及會有思考障礙、妄想症等
    情，分據證人即其診斷醫師戊○○及丙○○到庭結證屬實，且甲○詢問被告本人
    時，其雖明瞭甲○詢問之意思，惟顯得緊張不安，講話一再重複，其知覺理會及
    判斷能力顯較一般人為低，應認其行為時屬精神耗弱之狀態，而非達到心神喪失
    之程度，爰依刑法第十九條第二項之規定，減輕其刑。審酌被告所竊之物僅係咖
    啡色西裝外套一件，價值非鉅，所犯情節尚屬輕微，並經公訴人請求從輕量刑等
    一切情狀，爰量處如主文所示之刑，以示懲儆。又被告前未曾受有期徒刑以上刑
    之宣告，有台灣高雄地方法院檢察署刑案資料查註紀錄表及甲○被告全國前案紀
    錄表各一份在卷可按，其一時失慮，偶罹刑典，惟本件業經被害人到庭表示願意
    原諒被告，經此偵、審教訓後，當知所警惕而無再犯之虞，甲○因認上開宣告之
    刑以暫不執行為適當，併予宣告緩刑二年，用啟自新。
三、據上論斷，應依刑事訴訟法第四百五十二條、第二百九十九條第一項前段、第三
    百條，刑法第三百二十一條第一項第六款、第十九條第二項、第七十四條第一款
    ，判決如主文。
中      華      民      國      八十九      年    五    月      九      日
                                  臺灣高雄地方法院刑事第二庭
                                      法  官    劉建利
右正本證明與原本無異。
如不服本判決，應於判決送達後十日內，向甲○提出上訴狀。
                                      書記官    洪生輝
中      華      民      國      八十九      年    五    月    十一      日
附錄本件論罪科刑之法條：刑法第三百二十一條第一項第六款
刑法第三百二十一條：
犯竊盜罪而有左列情形之一者，處六月以上五年以下有期徒刑：
一、於夜間侵入住宅或有人居住之建築物、船艦或隱匿其內而犯之者。
二、毀越門扇、牆垣或其他安全設備而犯之者。
三、攜帶兇器而犯之者。
四、結夥三人以上而犯之者。
五、乘火災、水災或其他災害之際而犯之者。
六、在車站或埠頭而犯之者。
前項之未遂犯罰之。


司法院資訊處製作；財團法人民間司法改革基金會備份。
